臺灣新竹地方法院刑事判決　　　　　　　 99年度訴字第162號
公　訴　人　臺灣新竹地方法院檢察署檢察官
被　　　告　許家榮
指定辯護人　本院公設辯護人 周凱珍
上列被告因違反毒品危害防制條例案件，經檢察官提起公訴（99
年度偵字第3424號、3644號），本院判決如下：
    主  文
許家榮犯如附表所示之罪，各處如附表所示之主文及宣告刑，應
執行有期徒刑伍年陸月，未扣案之販賣第三級毒品、第二級毒品
轉讓第三級毒品所得新臺幣玖仟貳佰伍拾元沒收，如全部或一部
不能沒收時，以其財產抵償之。
    犯罪事實
許家榮明知亞甲基雙氧甲基安非他命（MDMA，俗稱搖頭丸，下稱
MDMA）、愷他命（ketamine）係屬毒品危害防制條例所規範之第
二級、第三級毒品，依法不得販賣、轉讓，竟分別基於販賣第二
級、第三級毒品以營利或轉讓第三級毒品之犯意，以其所使用之
門號為0000000000、0000000000號之行動電話作為聯絡工具，與
附表所示之交易對象聯絡後，再於附表所示之時間至如附表所示
之地點，將已分裝之愷他命、搖頭丸以1 小包新台幣（下同）30
0 元或400 元、搖頭丸1 顆450 元之價格，販賣或轉讓予附表所
示之交易對象，販賣部分各賺取愷他命約1 克50元、MDMA 1 顆
約50元不等之差價，總共獲利9250元（詳如附表一所示交易毒品
價格及數量），而以此方式就販賣部分謀取不法利益。嗣於99年
4 月19日為警循線查獲，始悉上情。
    理  由
壹、程序方面：
一、按判決書應分別記載裁判之主文與理由；有罪之判決書並應
    記載「犯罪事實」，且得與理由合併記載，為93年6 月23日
    修正之刑事訴訟法第308 條所明定，參諸其立法理由為：刑
    事有罪判決所應記載之事實應係賦予法律評價而經取捨並「
    符合犯罪構成要件」之具體社會事實，爰參考日本刑事訴訟
    法第335 條第1 項之立法例，將原條文後段所定「並應記載
    事實」修正為「並應記載犯罪事實」，以臻明確。
    按關於非屬犯罪構成要件之犯罪細節，並不屬於有罪判決書
    必要記載之事項，自亦非判決理由所應敘述之範圍（最高法
    院94年台上字第6338號判決參照）；次按，有罪判決書應記
    載之「犯罪事實」，應係指符合犯罪構成要件之具體社會事
    實，如被告犯罪之時間、地點、手段以及其他該當於犯罪構
    成要件而足資認定既判力範圍之具體社會事實；至於構成要
    件以外之其他適用法律事實，例如：刑罰之加重或減輕事由
    ，可無須在「犯罪事實」欄中記載，僅於理由內依刑事訴訟
    法第310 條第4 款記載其理由即足（最高法院94年台非第15
    2 號判決參照）。
二、證據能力之認定
(一)、本件被告許家榮之供述，被告及其辯護人並未主張係以不正
    方法取得自白或筆錄記載與實際所述不符合之情形而無證據
    能力，足認被告警詢、偵查中之自白，屬出於自由意識之陳
    述，無何任意性之瑕疵可指，應具有證據能力。
(二)、按被告以外之人於審判外之言詞或書面陳述，除法律有規定
    者外，不得作為證據。被告以外之人於審判外之陳述，雖不
    符刑事訴訟法第159 條之1 至第159 條之4 之規定，而經當
    事人於審判程序同意作為證據，法院審酌該言詞陳述或書面
    陳述作成時之情況，認為適當者，亦得為證據；當事人、代
    理人或辯護人於法院調查證據時，知有第159 條第1 項不得
    為證據之情形，而未於言詞辯論終結前聲明異議者，視為有
    前項之同意，刑事訴訟法第159 條第1 項、第159 條之5 分
    別定有明文。經查本件被告以外之供述證據及卷內以其記載
    為內容之文書證據，雖屬被告以外之人於審判外之言詞陳述
    ，惟被告及其辯護人未於本院言詞辯論終結前就相關證據無
    證據能力，聲明異議，依上開規定，即視為同意作為證據，
    復經本院審酌陳述作成時之情況，認為適當，而得作為本件
    之證據。
(三)、本件其餘非供述證據被告及其辯護人並未於本院言詞辯論終
    結前表示無證據能力，復查其取得過程亦無何明顯瑕疵，而
    認均具證據能力。
貳、認定犯罪構成要件事實所憑之證據及之理由：
一、上開犯罪事實，業據被告許家榮於偵訊、本院移審訊問、準
    備程序及審理程序時均坦承不諱（見如附表一被告供述欄位
    所示卷宗及頁數），核與證人楊玉玲、葉○○、于欣讕、梁
    慶鴻等人於警詢及偵訊時所證述內容大致相符（見如附表一
    交易對象欄位所示卷宗及頁數），且分別有如附表監聽譯文
    欄所示之監聽譯文內容在卷足憑，足認被告前揭自白與事實
    相符，應堪採信。
    至關於附表編號7 、8 販賣愷他命予證人梁慶鴻部分，被告
    雖曾於審理時供稱販賣予證人梁慶鴻部分價格應為300 元，
    然證人梁慶鴻於歷次警詢、偵訊時，就此部分均證稱係以1
    包400 元之價格向被告購買等語明確（見偵字第3424號卷第
    96、107 頁），而被告於準備程序時已表示對於證人梁慶鴻
    證稱價格為400 元一節沒有意見等語（見本院卷第25頁），
    於審理時經本院質以是否能確定出售予證人梁慶鴻如附表所
    示毒品之價格時，被告復供稱沒有印象、無法確認等語（見
    本院卷第45頁），參以被告於偵訊時亦稱：我賣愷他命給梁
    慶鴻1 包是300 元或400 元都有（見偵字第3424號卷第115
    頁），則證人梁慶鴻就交易價格既均一致證稱係1 包400 元
    ，被告就此部分亦已無印象，證人梁慶鴻所述應堪採信，堪
    認此部分之交易價格為1 包400 元一情應為真實。
二、綜上所述，本件事證明確，被告如附表所示之犯行均堪認定
    ，應予依法論科。
三、論罪科刑：
(一)、罪名及罪數
    按愷他命係毒品危害防制條例第2 條第2 項第3 款所列之第
    三級毒品、MDMA係毒品危害防制條例第2 條第2 項第2 款所
    列之第二級毒品，依法均不得販賣。核被告許家榮如附表編
    號5 所示之行為，係犯毒品危害防制條例第4 條第2 項販賣
    第二級毒品罪，就附表編號1 、3 至4 、6 至11均係犯毒品
    危害防制條例第4 條第3項販賣第三級毒品罪，附表編號2係
    犯同條例第8 條第3 項轉讓第3 級毒品罪。被告就附表所示
    各次犯行，時間及販售對象均不同，犯意各別，應予分論併
    罰。
    檢察官起訴意旨雖認被告就附表編號2 所示之行為係犯毒品
    危害防制條例第4 條第3 項販賣第三級毒品罪，然此部分之
    犯行，被告於偵查、準備程序及審理時均表示該次並未賺取
    利潤而係原價轉讓，而本件被告遭起訴販賣第三級、第二級
    毒品之次數達11次，除此部分外被告均已坦承不諱，且對於
    其中刑度較重之販賣第二級毒品部分亦坦承在卷，應無單獨
    就此次之犯行有否認之必要，其所述應堪可採，參以公訴人
    於審理時亦表示被告該次犯行應係構成毒品危害防制條例第
    8 條第3 項轉讓第三級毒品，此部分所援引之法條顯有未洽
    ，此已起訴部分既已論述交付毒品之時間、地點、金額、數
    量等內容，基本犯罪事實同一，本院自得予以審酌，並依職
    權變更起訴法條。
(二)、毒品危害防制條例第17條減刑規定之適用
    毒品危害防制條例第17條規定：「犯第4 條至第8 條、第10
    條或第11條之罪，供出毒品來源，因而查獲其他正犯或共犯
    者，減輕或免除其刑；犯第4 條至第8 條之罪於偵查及審判
    中均自白者，減輕其刑」，是被告如犯毒品危害防制條例第
    4 條至第8 條之罪，於偵查及審判中均自白者，應適用該規
    定減輕其刑。至所謂「偵查及審判中均自白」，係指被告於
    偵查中歷次之陳述，曾經自白，且於各審級審判中歷次之陳
    述，曾經自白而言（臺灣高等法院98年度第3 次刑事庭庭長
    法律問題研討會決議參照）。
    查被告就附表所示各次販賣第三級毒品、轉讓第三級毒品及
    販賣第二級毒品之犯行，於偵查中、本院移審訊問、準備程
    序暨本院審理中均自白犯罪，本院認上開部分均符合毒品危
    害防制條例第17條第2 項之規定，各應依法減輕其刑。
(三)、按成年人對未成年人犯毒品危害防制條例第6 、7 、8 條之
    罪者，始應依各該條項之罪加重刑度，該條例第9 條規定綦
    詳，是該條例既已明示加重刑度之情形，而販賣毒品未在該
    條所定規範範圍內，足見販賣毒品與兒童或少年並無加重其
    刑之適用可言（最高法院98年度台上字第3932號、95年度台
    上字第4670號判決參照）。從而就附表編號5 所示之販賣對
    象雖於被告行為時係未滿18歲之少年，參酌前開說明，自無
    庸加重其刑，併予說明。
(四)、量刑爰審酌被告販賣毒品供他人施用，戕害他人身心健康，
    危害社會治安，助長不良風氣，惟念其經查獲之販賣次數雖
    為11次，然所販賣之對象僅4 位，多為重複販賣予同一人，
    各次所賺取之利潤僅係其中微量之毒品之價差，暨犯後坦承
    犯行態度尚稱良好等一切情狀，分別量處如附表所示之刑，
    並參酌所涉犯罪宣告之最重本刑、行為次數、犯罪情節等情
    ，定其應執行刑。
三、沒收部分：
(一)、毒品危害防制條例第19條第1 項規定，係採義務沒收主義，
    故販賣毒品所得之金錢，如能認定確係販賣毒品所得之款項
    ，均應宣告沒收，不以當場搜獲扣押者為限，但因其並無「
    不問屬於犯人與否，沒收之」之特別規定，仍以沒收物屬於
    犯人所有者為限，始得依該規定予以沒收。而上開規定所稱
    「追徵其價額」者，必限於所沒收之物為金錢以外之其他財
    物而無法沒收時，始應追徵其價額，使其繳納與原物相當之
    價額。如所得財物為金錢而無法沒收時，應以其財產抵償之
    ，而不發生追徵價額之問題，最高法院93年度臺上字第1218
    號、第2670號、第2743號判決要旨可資參照。則被告各次販
    賣第三級、第二級毒品及轉讓第三級毒品所得共計9250元（
    各次詳如附表所示）雖均未扣案，自應依該條項之規定分別
    宣告沒收，如全部或一部不能沒收時，應以其財產抵償之。
(二)、依毒品危害防制條例第19條第1 項前段規定宣告沒收者，以
    屬於被告所有供犯罪所用或因犯罪所得之物為限（最高法院
    97年度臺上字第6350號判決意旨參照）。被告所持用供其各
    次犯行所用之門號0000000000、0000000000號行動電話，其
    中0000000000申登人為其母親高玉惠一情，已據被告於警詢
    時供述在卷（見偵字3644號卷第244 頁），難認係被告所有
    ，而0000000000號之行動電話亦無證據證明係被告所有，自
    無從宣告沒收。至扣案之手機1 支，雖為被告所有，惟非用
    以供本件犯罪所用之物，已據被告於本院審理時供述在卷（
    見本院卷第47頁），爰不予宣告沒收，附此敘明。
據上論斷，應依刑事訴訟法第299 條第1 項前段、第300 條，毒
品危害防制條例第4 條第2 項、第3 項、第8 條第3 項、第17條
第2 項、第19條第1 項，刑法第11條前段、第51條第5 款，判決
如主文。
本案經檢察官黃慧倫到庭執行職務。
中    華    民    國    100     年    5     月  27    日
                  刑事第一庭審判長 法  官 陳健順
                                   法  官 朱美璘
                                   法  官 林哲瑜
以上正本證明與原本無異。
如不服本判決應於收受判決後10日內向本院提出上訴書狀，並應
敘述具體理由。其未敘述上訴理由者，應於上訴期間屆滿後20日
內向本院補提理由書(均須按他造當事人之人數附繕本)「切勿逕
送上級法院」。
中    華    民    國   100    年    5     月    27    日
                                   書記官  鍾佩芳
附錄論罪科刑法條：
毒品危害防制條例第4條
製造、運輸、販賣第一級毒品者，處死刑或無期徒刑；處無期徒
刑者，得併科新臺幣二千萬元以下罰金。
製造、運輸、販賣第二級毒品者，處無期徒刑或七年以上有期徒
刑，得併科新臺幣一千萬元以下罰金。
製造、運輸、販賣第三級毒品者，處五年以上有期徒刑，得併科
新臺幣七百萬元以下罰金。
製造、運輸、販賣第四級毒品者，處三年以上十年以下有期徒刑
，得併科新臺幣三百萬元以下罰金。
製造、運輸、販賣專供製造或施用毒品之器具者，處一年以上七
年以下有期徒刑，得併科新臺幣一百萬元以下罰金。
前五項之未遂犯罰之。
第8條第3項
轉讓第三級毒品者，處三年以下有期徒刑，得併科新臺幣三十萬
元以下罰金。
附表：
┌─┬────┬─────┬────────────┬──────┬───────┬───────┬─────────┬──────────────┐
│編│交易時間│交易地點  │交易對象                │聯絡方式    │交易毒品種類、│ 監 聽 譯 文  │   被 告 供 述    │     主 文 及 宣 告 刑      │
│號│        │          │                        │            │數量、金額    │              │                  │                            │
├─┼────┼─────┼───┬────────┼──────┼───────┼───────┼─────────┼──────────────┤
│  │98年5月 │新竹市經國│楊玉玲│1、99年5月12日警│楊玉玲使用門│愷他命1 小包，│門號0000000000│被告坦承          │許家榮販賣第三級毒品，處有期│
│  │26日13時│路燦坤    │      │   詢筆錄（99年 │號0000000000│300 元        │號98年5月26日 │1、99年5月31日偵訊│徒刑貳年陸月，未扣案之販賣第│
│1 │11分許  │          │      │   度偵字第3424 │與許家榮門號│              │12:38:16、13: │   筆錄（99年度偵 │三級毒品所得新臺幣參佰元沒收│
│  │        │          │      │   號卷第51至53 │0000000000聯│              │11:26譯文（99 │   字第3424號卷第 │，如全部或一部不能沒收時，以│
│  │        │          │      │   頁）         │絡          │              │年度偵字第3424│   82至83頁）     │其財產抵償之。              │
│  │        │          │      │2、99年5月12日偵│            │              │號卷第52頁）  │2、99年7月15日偵訊│                            │
│  │        │          │      │   訊筆錄（99年 │            │              │              │   筆錄（99年度偵 │                            │
│  │        │          │      │   度偵字第3424 │            │              │              │   字第3424號卷第 │                            │
│  │        │          │      │   號卷第55至56 │            │              │              │   114至115頁）   │                            │
│  │        │          │      │   頁）         │            │              │              │3、99年6月8日庭訊 │                            │
│  │        │          │      │                │            │              │              │   筆錄（99年度偵 │                            │
│  │        │          │      │                │            │              │              │   聲字第141號卷第│                            │
│  │        │          │      │                │            │              │              │   6頁至第6頁反面 │                            │
│  │        │          │      │                │            │              │              │   ）             │                            │
│  │        │          │      │                │            │              │              │4、99年7月26日庭訊│                            │
│  │        │          │      │                │            │              │              │   筆錄（99年度訴 │                            │
│  │        │          │      │                │            │              │              │   字第162號卷第  │                            │
│  │        │          │      │                │            │              │              │   10至11頁）     │                            │
│  │        │          │      │                │            │              │              │5、99年12月27日準 │                            │
│  │        │          │      │                │            │              │              │   備程序筆錄（99 │                            │
│  │        │          │      │                │            │              │              │   年度訴字第162號│                            │
│  │        │          │      │                │            │              │              │   卷第24頁反面） │                            │
├─┼────┼─────┼───┼────────┼──────┼───────┼───────┼─────────┼──────────────┤
│  │98年6月7│許家榮位於│楊玉玲│1、99年5月12日警│楊玉玲使用門│愷他命1 小包，│門號0000000000│被告坦承          │許家榮轉讓第三級毒品，處有期│
│  │日17時41│新竹市延平│      │   詢筆錄（99年 │號0000000000│300元         │號98年6月7日  │1、99年5月31日偵訊│徒刑肆月，未扣案之轉讓第三級│
│2 │分許    │路三段324-│      │   度偵字第3424 │與許家榮門號│              │17:41:36譯文（│   筆錄（99年度偵 │毒品所得新臺幣參佰元沒收，如│
│  │        │1號住處前 │      │   號卷第51至53 │0000000000聯│              │99年度偵字第34│   字第3424號卷第 │全部或一部不能沒收時，以其財│
│  │        │          │      │   頁）         │絡          │              │24號卷第52至53│   82至83頁）     │產抵償之。                  │
│  │        │          │      │2、99年5月12日偵│            │              │頁）          │2、99年7月15日偵訊│                            │
│  │        │          │      │   訊筆錄（99年 │            │              │              │   筆錄（99年度偵 │                            │
│  │        │          │      │   度偵字第3424 │            │              │              │   字第3424號卷第 │                            │
│  │        │          │      │   號卷第55至56 │            │              │              │   114至115頁）   │                            │
│  │        │          │      │   頁）         │            │              │              │3、99年6月8日庭訊 │                            │
│  │        │          │      │                │            │              │              │   筆錄（99年度偵 │                            │
│  │        │          │      │                │            │              │              │   聲字第141號卷第│                            │
│  │        │          │      │                │            │              │              │   6頁至第6頁反面 │                            │
│  │        │          │      │                │            │              │              │   ）             │                            │
│  │        │          │      │                │            │              │              │4、99年7月26日庭訊│                            │
│  │        │          │      │                │            │              │              │   筆錄（99年度訴 │                            │
│  │        │          │      │                │            │              │              │   字第162號卷第  │                            │
│  │        │          │      │                │            │              │              │   11頁）         │                            │
│  │        │          │      │                │            │              │              │5、99年12月27日準 │                            │
│  │        │          │      │                │            │              │              │   備程序筆錄（99 │                            │
│  │        │          │      │                │            │              │              │   年度訴字第162號│                            │
│  │        │          │      │                │            │              │              │   卷第24頁反面） │                            │
├─┼────┼─────┼───┼────────┼──────┼───────┼───────┼─────────┼──────────────┤
│  │98年6月8│許家榮位於│楊玉玲│1、99年5月12日警│楊玉玲使用門│愷他命1 小包，│門號0000000000│被告坦承          │許家榮販賣第三級毒品，處有期│
│  │日1時許 │新竹市延平│      │   詢筆錄（99年 │號0000000000│300 元        │號98年6月8日  │1、99年5月31日偵訊│徒刑貳年陸月，未扣案之販賣第│
│3 │        │路三段324-│      │   度偵字第3424 │與許家榮門號│              │01:33:15譯文（│   筆錄（99年度偵 │三級毒品所得新臺幣參佰元沒收│
│  │        │1號住處前 │      │   號卷第51至53 │0000000000聯│              │99年度偵字第34│   字第3424號卷第 │，如全部或一部不能沒收時，以│
│  │        │          │      │   頁）         │絡          │              │24號卷第53頁）│   82至83頁）     │其財產抵償之。              │
│  │        │          │      │2、99年5月12日偵│            │              │              │2、99年7月15日偵訊│                            │
│  │        │          │      │   訊筆錄（99年 │            │              │              │   筆錄（99年度偵 │                            │
│  │        │          │      │   度偵字第3424 │            │              │              │   字第3424號卷第 │                            │
│  │        │          │      │   號卷第55至56 │            │              │              │   114至115頁）   │                            │
│  │        │          │      │   頁）         │            │              │              │3、99年6月8日庭訊 │                            │
│  │        │          │      │                │            │              │              │   筆錄（99年度偵 │                            │
│  │        │          │      │                │            │              │              │   聲字第141號卷第│                            │
│  │        │          │      │                │            │              │              │   6頁至第6頁反面 │                            │
│  │        │          │      │                │            │              │              │   ）             │                            │
│  │        │          │      │                │            │              │              │4、99年7月26日庭訊│                            │
│  │        │          │      │                │            │              │              │   筆錄（99年度訴 │                            │
│  │        │          │      │                │            │              │              │   字第162號卷第  │                            │
│  │        │          │      │                │            │              │              │   11頁）         │                            │
│  │        │          │      │                │            │              │              │5、99年12月27日準 │                            │
│  │        │          │      │                │            │              │              │   備程序筆錄（99 │                            │
│  │        │          │      │                │            │              │              │   年度訴字第162號│                            │
│  │        │          │      │                │            │              │              │   卷第24頁反面） │                            │
├─┼────┼─────┼───┼────────┼──────┼───────┼───────┼─────────┼──────────────┤
│  │98年6月 │新竹市東大│楊玉玲│1、99年5月12日警│楊玉玲使用門│愷他命1 小包，│門號0000000000│被告坦承          │許家榮販賣第三級毒品，處有期│
│  │14日3時 │路空軍醫院│      │   詢筆錄（99年 │號0000000000│300 元        │號98年6月14日 │1、99年5月31日偵訊│徒刑貳年陸月，未扣案之販賣第│
│4 │許      │          │      │   度偵字第3424 │與許家榮門號│              │03:09:13譯文（│   筆錄（99年度偵 │三級毒品所得新臺幣參佰元沒收│
│  │        │          │      │   號卷第51至53 │0000000000聯│              │99年度偵字第34│   字第3424號卷第 │，如全部或一部不能沒收時，以│
│  │        │          │      │   頁）         │絡          │              │24號卷第53頁）│   82至83頁）     │其財產抵償之。              │
│  │        │          │      │2、99年5月12日偵│            │              │              │2、99年7月15日偵訊│                            │
│  │        │          │      │   訊筆錄（99年 │            │              │              │   筆錄（99年度偵 │                            │
│  │        │          │      │   度偵字第3424 │            │              │              │   字第3424號卷第 │                            │
│  │        │          │      │   號卷第55至56 │            │              │              │   114至115頁）   │                            │
│  │        │          │      │   頁）         │            │              │              │3、99年6月8日庭訊 │                            │
│  │        │          │      │                │            │              │              │   筆錄（99年度偵 │                            │
│  │        │          │      │                │            │              │              │   聲字第141號卷第│                            │
│  │        │          │      │                │            │              │              │   6頁至第6頁反面 │                            │
│  │        │          │      │                │            │              │              │   ）             │                            │
│  │        │          │      │                │            │              │              │4、99年7月26日庭訊│                            │
│  │        │          │      │                │            │              │              │   筆錄（99年度訴 │                            │
│  │        │          │      │                │            │              │              │   字第162號卷第  │                            │
│  │        │          │      │                │            │              │              │   11頁）         │                            │
│  │        │          │      │                │            │              │              │5、99年12月27日準 │                            │
│  │        │          │      │                │            │              │              │   備程序筆錄（99 │                            │
│  │        │          │      │                │            │              │              │   年度訴字第162號│                            │
│  │        │          │      │                │            │              │              │   卷第24頁反面） │                            │
├─┼────┼─────┼───┼────────┼──────┼───────┼───────┼─────────┼──────────────┤
│  │98年6月 │新竹市經國│少年葉│1、99年5月12日警│葉○○使用門│搖頭丸5顆，每 │門號0000000000│被告坦承          │許家榮販賣第二級毒品，處有期│
│  │14日某時│路麥當勞前│○○（│   詢筆錄（99年 │號0000000000│顆450元       │號98年6月14日 │1、99年5月31日偵訊│徒刑參年陸月，未扣案之販賣第│
│5 │許      │          │真實姓│   度偵字第3424 │與許家榮門號│              │22:42:04譯文（│   筆錄（99年度偵 │二級毒品所得新臺幣貳仟貳佰伍│
│  │        │          │名及年│   號卷第58至58 │0000000000聯│              │99年度偵字第34│   字第3424號卷第 │拾元沒收，如全部或一部不能沒│
│  │        │          │籍詳卷│   頁反面）     │絡          │              │24號卷第58頁反│   83頁）         │收時，以其財產抵償之。      │
│  │        │          │）    │2、99年5月12日偵│            │              │面）          │2、99年7月15日偵訊│                            │
│  │        │          │      │   訊筆錄（99年 │            │              │              │   筆錄（99年度偵 │                            │
│  │        │          │      │   度偵字第3424 │            │              │              │   字第3424號卷第 │                            │
│  │        │          │      │   號卷第61至62 │            │              │              │   115頁）        │                            │
│  │        │          │      │   頁）         │            │              │              │3、99年7月26日庭訊│                            │
│  │        │          │      │                │            │              │              │   筆錄（99年度訴 │                            │
│  │        │          │      │                │            │              │              │   字第162號卷第  │                            │
│  │        │          │      │                │            │              │              │   12頁）         │                            │
│  │        │          │      │                │            │              │              │4、99年12月27日準 │                            │
│  │        │          │      │                │            │              │              │   備程序筆錄（99 │                            │
│  │        │          │      │                │            │              │              │   年度訴字第162號│                            │
│  │        │          │      │                │            │              │              │   卷第24頁反面至 │                            │
│  │        │          │      │                │            │              │              │   第25頁）       │                            │
├─┼────┼─────┼───┼────────┼──────┼───────┼───────┼─────────┼──────────────┤
│  │98年7月 │新竹市東區│于欣讕│1、99年5月12日警│于欣讕使用門│愷他命6 小包（│門號0000000000│被告坦承          │許家榮販賣第三級毒品，處有期│
│  │17日12時│園後街28號│      │   詢筆錄（99年 │號0000000000│含袋重約5 克）│號98年7月17日 │1、99年5月31日偵訊│徒刑貳年陸月，未扣案之販賣第│
│6 │許      │5樓樓下   │      │   度偵字第3424 │與許家榮門號│，1800元      │12:27:10、12:4│   筆錄（99年度偵 │三級毒品所得新臺幣壹仟捌佰元│
│  │        │          │      │   號卷第64至66 │0000000000聯│              │3:29譯文（99年│   字第3424號卷第 │沒收，如全部或一部不能沒收時│
│  │        │          │      │   頁）         │絡          │              │度偵字第3424號│   83頁）         │，以其財產抵償之。          │
│  │        │          │      │2、99年5月12日偵│            │              │卷第65至66頁）│2、99年7月15日偵訊│                            │
│  │        │          │      │   訊筆錄（99年 │            │              │              │   筆錄（99年度偵 │                            │
│  │        │          │      │   度偵字第3424 │            │              │              │   字第3424號卷第 │                            │
│  │        │          │      │   號卷第69至70 │            │              │              │   115頁）        │                            │
│  │        │          │      │   頁）         │            │              │              │3、99年7月26日庭訊│                            │
│  │        │          │      │                │            │              │              │   筆錄（99年度訴 │                            │
│  │        │          │      │                │            │              │              │   字第162號卷第  │                            │
│  │        │          │      │                │            │              │              │   12頁）         │                            │
│  │        │          │      │                │            │              │              │4、99年12月27日準 │                            │
│  │        │          │      │                │            │              │              │   備程序筆錄（99 │                            │
│  │        │          │      │                │            │              │              │   年度訴字第162號│                            │
│  │        │          │      │                │            │              │              │   卷第25頁）     │                            │
├─┼────┼─────┼───┼────────┼──────┼───────┼───────┼─────────┼──────────────┤
│  │98年5月 │許家榮位在│梁慶鴻│1、99年7月12日警│梁慶鴻使用門│愷他命1 小包（│門號0000000000│被告坦承          │許家榮販賣第三級毒品，處有期│
│  │22日18時│新竹市延平│      │   詢筆錄（99年 │號0000000000│含袋重約1 公克│號98年5月22日 │1、99年7月15日偵訊│徒刑貳年陸月，未扣案之販賣第│
│7 │28分許  │路三段324-│      │   度偵字第3424 │與許家榮門號│），400 元    │18:01:56、18:2│   筆錄（99年度偵 │三級毒品所得新臺幣肆佰元沒收│
│  │        │1號住處附 │      │   號卷第95至98 │0000000000聯│              │8:48譯文（99年│   字第3424號卷第 │，如全部或一部不能沒收時，以│
│  │        │近        │      │   頁反面）     │絡          │              │度偵字第3424號│   115頁）        │其財產抵償之。              │
│  │        │          │      │2、99年7月12日偵│            │              │卷第96頁）    │2、99年7月26日庭訊│                            │
│  │        │          │      │   訊筆錄（99年 │            │              │              │   筆錄（99年度訴 │                            │
│  │        │          │      │   度偵字第3424 │            │              │              │   字第162號卷第  │                            │
│  │        │          │      │   號卷第106至10│            │              │              │   12頁）         │                            │
│  │        │          │      │   8頁）        │            │              │              │3、99年12月27日準 │                            │
│  │        │          │      │                │            │              │              │   備程序筆錄（99 │                            │
│  │        │          │      │                │            │              │              │   年度訴字第162號│                            │
│  │        │          │      │                │            │              │              │   卷第25頁）     │                            │
├─┼────┼─────┼───┼────────┼──────┼───────┼───────┼─────────┼──────────────┤
│  │98年5月 │許家榮位在│梁慶鴻│1、99年7月12日警│梁慶鴻使用門│愷他命1 小包（│門號0000000000│被告坦承          │許家榮販賣第三級毒品，處有期│
│  │23日17時│新竹市延平│      │   詢筆錄（99年 │號0000000000│含袋重約1 公克│號98年5月23日 │1、99年7月15日偵訊│徒刑貳年陸月，未扣案之販賣第│
│8 │55分許  │路三段324-│      │   度偵字第3424 │與許家榮門號│），400 元    │17:35:39、17:5│   筆錄（99年度偵 │三級毒品所得新臺幣肆佰元沒收│
│  │        │1號住處附 │      │   號卷第95至98 │0000000000聯│              │3:32、17:55:18│   字第3424號卷第 │，如全部或一部不能沒收時，以│
│  │        │近        │      │   頁反面）     │絡          │              │、18:14:27譯文│   115頁）        │其財產抵償之。              │
│  │        │          │      │2、99年7月12日偵│            │              │（99年度偵字第│2、99年7月26日庭訊│                            │
│  │        │          │      │   訊筆錄（99年 │            │              │3424號卷第96頁│   筆錄（99年度訴 │                            │
│  │        │          │      │   度偵字第3424 │            │              │）            │   字第162號卷第  │                            │
│  │        │          │      │   號卷第106至10│            │              │              │   12頁）         │                            │
│  │        │          │      │   8頁）        │            │              │              │3、99年12月27日準 │                            │
│  │        │          │      │                │            │              │              │   備程序筆錄（99 │                            │
│  │        │          │      │                │            │              │              │   年度訴字第162號│                            │
│  │        │          │      │                │            │              │              │   卷第25頁）     │                            │
├─┼────┼─────┼───┼────────┼──────┼───────┼───────┼─────────┼──────────────┤
│  │98年5月 │許家榮位在│梁慶鴻│1、99年7月12日警│梁慶鴻使用門│愷他命2 小包，│門號0000000000│被告坦承          │許家榮販賣第三級毒品，處有期│
│  │31日19時│新竹市延平│      │   詢筆錄（99年 │號0000000000│800 元        │號98年5月31日 │1、99年7月15日偵訊│徒刑貳年陸月，未扣案之販賣第│
│9 │45分許  │路三段324-│      │   度偵字第3424 │與許家榮門號│              │19:15:39、19:4│   筆錄（99年度偵 │三級毒品所得新臺幣捌佰元沒收│
│  │        │1號住處附 │      │   號卷第95至98 │0000000000聯│              │5:45譯文（99年│   字第3424號卷第 │，如全部或一部不能沒收時，以│
│  │        │近        │      │   頁反面）     │絡          │              │度偵字第3424號│   115至116頁）   │其財產抵償之。              │
│  │        │          │      │2、99年7月12日偵│            │              │卷第96頁反面）│2、99年7月26日庭訊│                            │
│  │        │          │      │   訊筆錄（99年 │            │              │              │   筆錄（99年度訴 │                            │
│  │        │          │      │   度偵字第3424 │            │              │              │   字第162號卷第  │                            │
│  │        │          │      │   號卷第106至10│            │              │              │   12頁）         │                            │
│  │        │          │      │   8頁）        │            │              │              │3、99年12月27日準 │                            │
│  │        │          │      │                │            │              │              │   備程序筆錄（99 │                            │
│  │        │          │      │                │            │              │              │   年度訴字第162號│                            │
│  │        │          │      │                │            │              │              │   卷第25頁）     │                            │
├─┼────┼─────┼───┼────────┼──────┼───────┼───────┼─────────┼──────────────┤
│  │98年6月 │許家榮位在│梁慶鴻│1、99年7月12日警│梁慶鴻使用門│愷他命4 小包（│門號0000000000│被告坦承          │許家榮販賣第三級毒品，處有期│
│  │13日11時│新竹市延平│      │   詢筆錄（99年 │號0000000000│含袋共重約2 克│號98年6月13日 │1、99年7月15日偵訊│徒刑貳年陸月，未扣案之販賣第│
│10│54分許  │路三段324-│      │   度偵字第3424 │與許家榮門號│），800 元    │11:38:14、11:5│   筆錄（99年度偵 │三級毒品所得新臺幣捌佰元沒收│
│  │        │1號住處附 │      │   號卷第95至98 │0000000000聯│              │1:31、11:51:59│   字第3424號卷第 │，如全部或一部不能沒收時，以│
│  │        │近        │      │   頁反面）     │絡          │              │、11:54:11譯文│   116頁）        │其財產抵償之。              │
│  │        │          │      │2、99年7月12日偵│            │              │（99年度偵字第│2、99年7月26日庭訊│                            │
│  │        │          │      │   訊筆錄（99年 │            │              │3424號卷第97頁│   筆錄（99年度訴 │                            │
│  │        │          │      │   度偵字第3424 │            │              │）            │   字第162號卷第  │                            │
│  │        │          │      │   號卷第106至10│            │              │              │   12頁）         │                            │
│  │        │          │      │   8頁）        │            │              │              │3、99年12月27日準 │                            │
│  │        │          │      │                │            │              │              │   備程序筆錄（99 │                            │
│  │        │          │      │                │            │              │              │   年度訴字第162號│                            │
│  │        │          │      │                │            │              │              │   卷第25頁）     │                            │
├─┼────┼─────┼───┼────────┼──────┼───────┼───────┼─────────┼──────────────┤
│  │98年7月 │許家榮位在│梁慶鴻│1、99年7月12日警│梁慶鴻使用門│愷他命4 小包（│門號0000000000│被告坦承          │許家榮販賣第三級毒品，處有期│
│  │13日22時│新竹市延平│      │   詢筆錄（99年 │號0000000000│每包含袋重約1 │號98年7月13日 │1、99年7月15日偵訊│徒刑貳年陸月，未扣案之販賣第│
│11│32分許  │路三段324-│      │   度偵字第3424 │與許家榮門號│公克），1600元│22:06:26、22:3│   筆錄（99年度偵 │三級毒品所得新臺幣壹仟陸佰元│
│  │        │1號住處附 │      │   號卷第95至98 │0000000000聯│              │2:16譯文（99年│   字第3424號卷第 │沒收，如全部或一部不能沒收時│
│  │        │近        │      │   頁反面）     │絡          │              │度偵字第3424號│   116頁）        │，以其財產抵償之。          │
│  │        │          │      │2、99年7月12日偵│            │              │卷第98頁）    │2、99年7月26日庭訊│                            │
│  │        │          │      │   訊筆錄（99年 │            │              │              │   筆錄（99年度訴 │                            │
│  │        │          │      │   度偵字第3424 │            │              │              │   字第162號卷第  │                            │
│  │        │          │      │   號卷第106至10│            │              │              │   12至13頁）     │                            │
│  │        │          │      │   8頁）        │            │              │              │3、99年12月27日準 │                            │
│  │        │          │      │                │            │              │              │   備程序筆錄（99 │                            │
│  │        │          │      │                │            │              │              │   年度訴字第162號│                            │
│  │        │          │      │                │            │              │              │   卷第25頁）     │                            │
└─┴────┴─────┴───┴────────┴──────┴───────┴───────┴─────────┴──────────────┘